ACORDAO-COMPLETO-2549676

ACÓRDÃO DE RELAÇÃO

ACÓRDÃO DE RELAÇÃO 5960/2022 ATA 32/2022 - PRIMEIRA CÂMARA

Acórdão 5960/2022-TCU-Primeira Câmara
Considerando que se trata de nova documentação apresentada no processo de Tomada de Contas Especial instaurada pelo Ministério do Trabalho e Emprego (MTE) em desfavor da Federação dos Trabalhadores nas Indústrias Químicas e Farmacêuticas do Estado de São Paulo (Fequimfar) , ora recorrente;
Considerando que a Fequimfar teve suas contas julgadas por meio do Acórdão 8807/2019-TCU-Primeira Câmara, contra o qual apresentou recurso de reconsideração, que foi conhecido e, no mérito, desprovido pelo Acórdão 1613/2022-TCU-Primeira Câmara;
Considerando que, neste momento, a responsável apresentaria o cogitado "pedido de reexame", alegando unicamente a prescrição da pretensão ressarcitória;
Considerando que não é cabível pedido de reexame em Tomada de Contas Especial, o que exige que a peça seja examinada com base nos requisitos estabelecidos para o eventual recurso de reconsideração;
Considerando, todavia, que a anterior interposição de recurso de reconsideração gerou a preclusão consumativa, nos termos do §3º do art. 278 do Regimento Interno, tendo a ora interessada já apresentado o recurso de reconsideração contra o mesmo acórdão que busca impugnar;
Considerando que os pareceres uniformes da Secretaria de Recursos e do Ministério Público estão no sentido da preclusão consumativa e, por consequência, do não conhecimento do recurso;
ACORDAM os Ministros do Tribunal de Contas da União, reunidos em sessão da Primeira Câmara, com fundamento no 33 da Lei 8.443/92, em não conhecer do incabível "pedido de reexame" e dar ciência ao recorrente do teor deste Acórdão.
1. Processo TC-Processo 011.246/2016-2 (TOMADA DE CONTAS ESPECIAL) 
	1.1. Responsáveis: Danilo Pereira da Silva (XXX.239.708-XX) ; Federação dos Trabalhadores nas Indústrias Químicas e Farmacêuticas do Estado de São Paulo - Fequimfar (62.812.953/0001-01) .
	1.2. Interessada: Federação dos Trabalhadores nas Indústrias Químicas e Farmacêuticas do Estado de São Paulo - Fequimfar (62.812.953/0001-01) .
	1.3. Órgão/Entidade: Ministério do Trabalho e Emprego (extinto) .
	1.4. Relator: Ministro-Substituto Weder de Oliveira, em substituição ao Ministro Walton Alencar Rodrigues.
	1.5. Representante do Ministério Público: Procurador Júlio Marcelo de Oliveira.
	1.6. Relator da deliberação recorrida: Ministro Bruno Dantas
	1.7. Unidades Técnicas: Secretaria de Recursos (Serur) ; Secretaria de Controle Externo de Tomada de Contas Especial (SecexTCE) .
	1.8. Representação legal: Willian Peter Pedro (361965/OAB-SP) , Rodrigo Molina Resende Silva (28.438/OAB-DF) e outros 
	1.9. Determinações/Recomendações/Orientações: não há.

Primeira Câmara

Ministério do Trabalho e Emprego (extinto).

Danilo Pereira da Silva (XXX.239.708-XX); Federação dos Trabalhadores nas Indústrias Químicas e Farmacêuticas do Estado de São Paulo - Fequimfar (62.812.953/0001-01).

WEDER DE OLIVEIRA

Ministro Bruno Dantas

Willian Peter Pedro (361965/OAB-SP), Rodrigo Molina Resende Silva (28.438/OAB-DF) e outros

Procurador Júlio Marcelo de Oliveira.

TOMADA DE CONTAS ESPECIAL (TCE)

Secretaria de Recursos (Serur); Secretaria de Controle Externo de Tomada de Contas Especial (SecexTCE).